臺灣臺中地方法院刑事判決　　　　　　 100年度自緝字第38號
自　訴　人　羅界山
自訴代理人　駱威文律師
被　　　告　郭沛宜
上列被告因詐欺案件，經自訴人提起自訴，本院判決如下：
    主    文
本件自訴不受理。
    理    由
一、自訴意旨略以：被告郭沛宜為伊豆國際股份有限公司（下稱
    伊豆公司）之董事，兼為伊豆公司之總經理，係伊豆公司經
    營者。自訴人於民國（下同）92年間經由被告之招攬，購買
    加入為伊豆公司所代銷之日本AC-FIT渡假村會員。自訴人加
    入為會員後，被告竟分別基於為自己或第三人不法所有之意
    圖，先後對自訴人實行下列詐欺行為：
（一）被告於93年農曆新年前佯以承攬安排自訴人及家人春節期
      間赴日本旅遊，提供旅遊服務為名，向自訴人收取旅遊費
      用新台幣（下同）10萬元。自訴人信以為真，給付上開旅
      遊費用後，詎被告竟未安排成行，亦未退還該筆旅遊費用
      ，而僅於93年9月21日發函予自訴人，表示伊將分三次償
      還，希望在過年前還清等語，同時依該函所言，就其對自
      訴人所欠之12萬元債務（其中上開應退還而未退還之旅遊
      費用為10萬元），於93年9月21日簽發三張面額各為4萬元
      ，合計12萬元，到期日分別為93年11月5日、93年12月5日
      、94年1月5日之本票，隨函交予自訴人執有。唯被告並未
      清償，迨至99年1月間，自訴人始經由上開本票之強制執
      行程序，受償區區8,819元（其中執行費為960元）。
（二）被告於93年夏季佯以賒借住宿權利，日後償還為詞，向自
      訴人借用合計共12晚，每晚以5,000元計價之前開渡假村
      住宿權利，自訴人不疑有他，借予被告，然其事後並未償
      還自訴人。被告嗣以「伊豆郭沛宜」名義於95年4月間簽
      具借用明細，並載明伊豆公司向自訴人借用計價5萬元之
      93年7月間共10晚（互相抵銷後之數）之FIT住宿權利，伊
      豆公司開立本票，預計於95年5月31日支付等語，同時由
      伊豆公司於95年4月14日簽發（由伊豆公司之董事長顏仲
      廣代表為之）面額為5萬元，到期日為95年5月31日之本票
      一紙，隨同上開借用明細交予自訴人執有。唯被告及伊豆
      公司仍未清償之。
（三）被告於95年11月3日佯以賒借餐券，日後償還為詞，向自
      訴人借用計價13,000元之前開渡假村之餐券（合計共65
      張餐券，每張以200元計價），自訴人不疑有他，借予被
      告，被告同時以「伊豆國際股份有限公司立據人：郭沛宜
      」名義，並蓋有伊豆國際股份有限公司及顏仲廣印章，簽
      立收據內載：「茲收到羅界山先生之日本FIT渡假村之餐
      券共65張，轉讓予FIT會員呂素蘭，待呂素蘭11月11日回
      台灣後以現金每張NT200元計算共需支付13,000元予羅界
      山先生或回換65張之餐券予羅界山先生，伊豆國際需負此
      兌現之責任」，然被告及伊豆公司事後並未償還自訴人。
      除經自訴人以強制執行程序受償區區8819元及經自訴人向
      被告主張抵銷15,000元外，被告及伊豆公司仍未為清償。
      而且經查詢伊豆公司登記資料，「公司狀況」欄現係登載
      為「核准設立，但已命令解散」。
（四）被告郭沛宜上開行為，核係涉犯刑法第339條第1項及第2
      項之詐欺罪嫌等語。
二、按自訴代理人經合法通知無正當理由不到庭，應再行通知，
    並告知自訴人。自訴代理人無正當理由仍不到庭者，應諭知
    不受理之判決，刑事訴訟法第331條定有明文。
三、經查，本件自訴人提起自訴並委任駱威文律師為自訴代理人
    ，本院定於100年11月18日行準備程序，經合法通知自訴代
    理人而無正當理由未到庭，本院再改期於100年12月23日續
    行準備程序，並依法通知自訴代理人及告知自訴人，自訴代
    理人經合法通知仍無正當理由不到庭，有本院上開期日筆錄
    、相關送達證書及電話紀錄附卷可稽，是依前揭法律規定，
    爰不經言詞辯論，逕為不受理判決之諭知。
據上論斷，應依刑事訴訟法第331條、第343條、第307條，判決
如主文。
中    華    民    國  100    年    12   月    26    日
                  刑事第十一庭  審判長法  官  王金洲
                                      法  官  江奇峰
                                      法  官  陳玉聰
以上正本證明與原本無異。
如不服本判決應於收受判決後10日內向本院提出上訴書狀，並應
敘述具體理由；其未敘述上訴理由者，應於上訴期間屆滿後20日
內向本院補提理由書（均須按他造當事人之人數附繕本）「切勿
逕送上級法院」。
                                      書記官  謝明倫
中    華    民    國  100    年    12    月    26    日